【裁判字號】    94,易,2214
【裁判日期】    950616
【裁判案由】    業務侵占
【裁判全文】
臺灣臺北地方法院刑事判決              94年度易字第2214號
公  訴  人  臺灣臺北地方法院檢察署檢察官
被      告  乙○○
上列被告因業務侵占案件，經檢察官提起公訴（94年度偵字第20
15號），被告於準備程序中為有罪之陳述，經本院合議庭裁定改
依簡式審判程序審理，並判決如下：
    主  文
乙○○意圖為自己不法之所有，而侵占對於業務上所持有之物，
處有期徒刑捌月。緩刑肆年。
    事  實
一、乙○○無前科。其自民國九十三年十二月二日起，受僱於位
    於臺北市○○○路○段一六四號一樓易而富企業社（即甲○
    ○），擔任易而富企業社樂透投注站之收款員，負責收受出
    售彩券等款項，並將之存入銀行帳戶內之業務，為從事業務
    之人。因積欠他人債務無力清償，竟意圖為自己不法之所有
    ，於九十四年二月十三日中午十二時許，在上開投注站內，
    將其所持有之該投注站之留存店內周轉金及自九十四年二月
    一日至九十四年二月十二日止間之營業收入合計共新臺幣（
    下同）二十九萬三千三百三十七元款項中之二十七萬一千五
    百八十五元及寄賣彩券收入三萬元，以變易持有為所有之意
    思予以侵占入無。嗣於翌日甲○○清查收入款項後，始悉上
    情。
二、案經甲○○訴由臺北市政府警察局中山分局報告臺灣臺北地
    方法院檢察署檢察官偵查起訴。
    理  由
壹、程序事項：
    本件被告乙○○所犯係死刑、無期徒刑、最輕本刑為三年以
    上有期徒刑以外之罪，被告於本院行準備程序中就被訴事實
    為有罪之陳述，經法官告知簡式審判程序之旨，並聽取公訴
    人、被告之意見後，本院認為適宜由受命法官獨任進行簡式
    審判程序，而依刑事訴訟法第二百七十三條之一第一規定，
    裁定改用簡式審判程序。
貳、實體事項：
一、上揭犯罪事實，業據被告乙○○坦承不諱，並經證人即告訴
    人甲○○於偵查中證述：被告為其員工，將其業務上所收取
    之金錢三十幾萬元侵占等語在案（參偵字第六三七三號卷第
    二十五頁）。並有證人甲○○所提出而為被告所不爭執之明
    細表一紙在卷可稽（參偵字第六三七三號卷第二十九頁）。
    該明細表上記載被告共侵占該投注站留存店內周轉金及自九
    十四年二月一日至二月十二日間之營業收入合計共二十九萬
    三千三百三十七元款項中之二十七萬一千五百八十五元及寄
    賣刮刮樂彩券款三萬元。足認被告上開出於任意性所為之自
    白，核與事實相符，而可採信。從而，本件被告犯業務侵占
    之犯行，事證明確，洵堪認定。
二、被告受僱於易而富企業社（即甲○○），擔任易而富企業社
    樂透投注站之收款員，負責收受出售彩券等款項，並將之存
    入銀行帳戶內之業務，是其為從事業務之人。又其所保管之
    該投注站留存店內周轉金及自九十四年二月一日至九十四年
    二月十二日間之營業收入、寄賣彩券款項，均為其業務上所
    持有之物。是核被告所為，係犯刑法第三百三十六條第二項
    之業務侵占罪。爰審酌被告為個人私利，不思自立賺取，竟
    以侵占手段滿足所須，其所侵占之金額共計三十萬零一千五
    百八十五元，以及其犯後坦承犯行，且提出之和解清償方案
    獲告訴人同意（參本院九十五年三月十日準備程序筆錄），
    並已於九十五年六月二日先行付款一萬五千元（此有匯款單
    一紙附卷可考），賠償告訴人部分之損失等一切情狀，量處
    如主文所示之刑。被告未曾受有期徒刑以上刑之宣告，此有
    臺灣高等法院被告全國前案紀錄表在卷可稽。本院認其經此
    偵審過程，當知所警惕，信無再犯之虞，認前開宣告之刑，
    以暫不執行為適當，爰分別宣告緩刑四年，用啟自新。
據上論斷，應依刑事訴訟法第二百七十三條之一第一項、第二百
九十九條第一項前段，刑法第三百三十六條第二項、第七十四條
第一款，罰金罰鍰提高標準條例一條前段，判決如主文。
本案經檢察官張書華到庭執行職務。
中    華    民    國    95    年    6     月    16    日
                  刑事第四庭    法  官  李桂英
以上正本證明與原本無異。
如不服本判決，應於判決送達後10日內，向本院提出上訴狀。
                                書記官  黃鈴容
中    華    民    國    95    年    6     月    16    日
附錄本案論罪科刑法條全文：
刑法第三百三十六條第二項：
對於業務上所持有之物，犯前條第 1 項之罪者，處 6 月以上
5 年以下有期徒刑，得併科 3 千元以下罰金。


司法院資訊處製作；財團法人民間司法改革基金會備份。
